臺灣臺北地方法院民事裁定　　　　　　　100年度再微字第4號
再審原告　　郭永興
再審被告　　郭家豪
上列當事人間請求侵權行為損害賠償事件，再審原告對於本院中
華民國100年1月31日99年度小上字第91號確定判決，提起再審之
訴，本院裁定如下：
    主  文
再審之訴駁回。
再審訴訟費用新臺幣壹仟伍佰元由再審原告負擔。
    理  由
一、按再審之訴不合法者，法院應以裁定駁回之，民事訴訟法第
    502條第1項定有明文。此為小額事件之再審程序所準用，同
    法第436條之32第4項並有明文。
二、再審原告主張：再審原告對於覆議內容認有重大瑕疵即交通
    局引用計算公式所算出之數據與肇事分析內容不符，向原審
    法官提出意見並指出交通局所引用之煞車距離公式經詳細計
    算後與交通局最後之覆議意見不同，然原審判決未予調查即
    駁回上訴，顯有民事訴訟法第497條就足以影響判決之重要
    證物，漏未斟酌情事。又原審原告提出之計程車收據皆依臺
    北市政府警察局交通警察大隊規定格式，乃符合公家機關申
    報交通費之報帳方式，且收據背面亦有填寫再審原告之姓名
    及起訖地點，故請求交通費新臺幣3,138元並無不當，然原
    審判決卻以一審判決取捨事證，認定事實之職權，並無違背
    法令等語駁回上訴，亦有民事訴訟法第496條第1項第2款判
    決理由與主文顯有矛盾之違背法令情事。爰依民事訴訟法第
    496條第1項第2款、第497條規定，提起再審之訴等語。
三、經查：
(一)按民事訴訟法第436條之32第4項明定小額事件之再審程序，
    準用第五編之規定。惟因該條第二項規定小額事件之上訴程
    序，並未準用第469條第6款之規定，即不以判決不備理由或
    理由矛盾之違背法令之規定，作為上訴第二審之理由，則同
    法第496條第1項第1款、第2款，即以適用法規顯有錯誤及判
    決理由與主文顯有矛盾之再審理由，於小額事件之再審程序
    自不予準用（88年2月3日公布之民事訴訟法第436條之32 立
    法理由參照）。準此，再審原告以民事訴訟法第496條第1項
    第2款規定為再審理由，提起本件再審之訴，核與前揭法條
    規定及立法理由說明有違，顯不合法。
(二)次按民事訴訟法第466條不得上訴於第三審法院之事件，除
    前條規定外，其經第二審確定之判決，如就足影響於判決之
    重要證物，漏未斟酌者，亦得提起再審之訴，同法第497條
    固有明文。惟本件再審之訴係經小額訴訟程序第一審判決後
    ，再審原告提起上訴，由本院以其上訴無理由判決駁回而確
    定者，是本件再審之訴係依民事訴訟法第436條之30規定，
    對於小額程序之第二審裁判，不得上訴之事件，而非依首揭
    民事訴訟法第466條之規定，不得上訴於第三審法院之事件
    ，再審原告主張原確定判決有民事訴訟法第497條規定之再
    審事由提起再審，亦不合法。
(三)至本件再審之訴已不合法，應予駁回，則再審原告欲追加被
    告郭益芳、劉瑛玟部分，即失所依據，併予駁回。
四、據上論結，本件再審之訴為不合法，依民事訴訟法第436條
    之32第4項、第502條第1項、第95條、第78條，裁定如主文
    。
中    華    民    國   100    年    3     月    28    日
                  民事第五庭審判長法  官  薛中興
                                  法  官  宣玉華
                                  法  官  羅月君
以上正本係照原本作成
本裁定不得抗告
中    華    民    國   100    年    3     月    28    日
                                  書記官  王文心